臺灣臺北地方法院刑事判決　　　　　　　　　　　　　九十一年度易字第七一七號
　　公　訴　人　臺灣臺北地方法院檢察署檢察官
　　被　　　告　丙○○
右列被告因偽造文書案件，經檢察官聲請簡易判決處刑（九十年度偵字第二０八四０
號），嗣經本院刑事簡易庭（受理案號為九十一年度簡字第三五五號）認為不宜以簡
易判決處刑移送本院，本院改依通常訴訟程序，及由檢察官移送併案審理（台灣台北
地方法院檢察署九十一年度偵字第一三三０八號、台灣板橋地方法院檢察署九十一年
度偵字第三三一六號），本院判決如左：
    主  文
丙○○行使偽造私文書，足以生損害於公眾及他人，累犯，處有期徒刑壹年，如附表
編號壹、貳所示各偽造乙○○、甲○○之署押及按捺指印部分、經變造之乙○○、甲○○身分證上黏貼有「丙○○」之照片各壹張均沒收。
    事  實
一、丙○○曾於民國八十四年間，因違反麻醉藥品管理條例案件，經本院以八十四年
    度易字第六七六一號判處有期徒刑五月，如易科罰金以三百元折算一日確定。復
    於八十五年十二月間，又因違反麻醉藥品管理條例等案件，經本院以八十五年度
    訴字第一三一三號判處應執行有期徒刑五年四月（其中販賣化學合成麻醉藥品部
    分判處有期徒刑五年二月，此部分嗣經丙○○上訴後，業經台灣高等法院以八十
    八年度上更一字第二九七號撤銷原判決，改判無罪；偽造文書部分則判處有期徒
    刑三月），因前開偽造文書部分未據上訴而告確定，併同前開違反麻醉藥品管理
    條例案件，經判刑有期徒刑五月部分，經本院以八十七年度聲字第一一二號裁定
    ，定應執行刑為有期徒刑七月，如易科罰金以三百元折算一日確定，並於八十七
    年四月十五日易科罰金執行完畢。詎猶不知悔改，其明知八十八年間業已因涉犯
    詐欺、違反毒品危害防制條例等案件，分別經台灣板橋地方法院檢察署、台灣台
    北地方法院檢察署於八十八年五月二十九日、八十八年十月二十九日通緝在案，
    竟仍為了避免遭警查緝，基於行使變造特種文書之犯意，先於八十九年四月初，
    在台北縣中和市某保齡球館內，與綽號「阿偉」之不詳姓名年籍之成年男子，共
    同基於變造特種文書之犯意聯絡，將自己之相片一張交予「阿偉」，並以新台幣
    （下同）三萬元之代價，向綽號「阿偉」之不詳姓名年籍之成年男子（涉犯變造
    特種文書罪部分，未據起訴，另函請檢察官簽分偵辦）購買經變造完成，並黏貼
    有丙○○照片之甲○○身分證一枚後（民國○○○年○月○○○日生、身分證字
    號：Ｚ000000000號），即持以供查緝之用，並於八十九年四月十日下
    午五時四十分許，在台北縣新店市○○街七十八號「炒翻天餐廳」內，因涉嫌違
    反毒品危害防制條例案件為警查獲時，乃持上開經變造之甲○○身分證，向警察
    機關表明其為甲○○本人而行使，並基於偽造署押、偽造私文書之犯意，在附表
    貳所示編號一至八、十至十二之各該警訊筆錄、逮捕通知書、偵訊筆錄、毒品初
    步鑑定報告單、尿液對照表、權利告知書，及附表所示時、地，各接續偽造甲○○之署押及按捺指印共二十幾枚，及在附表貳所示編號九之時、地偽造以甲○○
    名義委任蘇義雄律師辦理刑事案件之委任狀而偽造該私文書，並持以向偵查案件
    之機關行使，均足以生損害於甲○○本人及刑事案件訴追之正確性。又丙○○以
    甲○○名義向司法偵查機關冒名應訊後，因變造之甲○○身分證不甚遺失，為避
    免通緝案件遭察覺，復於八十九年四月中旬（聲請簡易判決處刑書誤載為八十八
    年十二月間），承前行使變造特種文書之概括犯意，在台北縣新店市某保齡球館
    內，另與綽號「阿昌」之不詳姓名年籍之成年男子，共同基於變造特種文書之犯
    意聯絡，將自己之相片一張交予「阿昌」，再以三萬元之代價，向綽號「阿昌」
    之不詳姓名年籍之成年男子（涉犯變造特種文書罪部分，未據起訴，另函請檢察
    官簽分偵辦）購買經變造完成，並黏貼有丙○○照片之乙○○身分證一枚後（民
    國○○年○月○日生、身分證字號：Ｚ000000000號），復於八十九年
    九月二十六日晚上七時三十分許，在台北縣新店市○○路七十八巷一弄三之一號
    一樓，因涉嫌販賣毒品案件為警查獲時，另持上開經變造之乙○○身分證，向警
    察機關表明其為乙○○本人而行使，且又承前偽造署押之概括犯意，在附表壹所
    示編號一至十七之各該警訊筆錄、搜索扣押證明筆錄、字據、毒品初步鑑定報告
    單、逮捕通知書、權利告知書，解送人犯報告書、偵訊筆錄、指紋卡、台灣台北
    看守所身分單、內外傷紀錄表、刑事被告人相表、本院押票、訊問筆錄及附表壹
    所示時、地，接續偽造乙○○之署押及按捺指印共數十枚，亦均足以生損害於乙○○本人及刑事案件訴追之正確性。嗣分別經台灣板橋地方法院檢察署、台北縣
    警察局新店分局各檢具丙○○以甲○○、乙○○名義按捺之指紋均送請內政部警
    政署刑事警察局比對結果，與丙○○指紋卡留存之指紋相符，始查悉上情。
二、案經台北縣警察局新店分局報請台灣台北地方法院檢察署檢察官偵查起訴及移送
    併辦。
    理  由
一、右揭事實，業據被告丙○○於本院審理中坦承不諱（見本院九十一年十月四日審
    理筆錄），並經被害人甲○○、乙○○於偵查或本院八十九年度訴字第一三八三
    號被告丙○○違反毒品危害防制條例一案之調查中指述屬實（見該案件之八十九
    年十一月十六日訊問筆錄），且有如附表壹、貳所示各該警訊筆錄、搜索扣押證
    明筆錄、字據、毒品初步鑑定報告單、逮捕通知書、權利告知書，解送人犯報告
    書、偵訊筆錄、指紋卡、台灣台北看守所身分單、內外傷紀錄表、刑事被告人相
    表、本院押票、訊問筆錄、尿液對照表、刑事案件委任狀各一份在卷可憑；復有
    內政部警政署刑事警察局九十年八月十六日（九十）刑紋字第一七七二六二號、
    九十一年一月十日（九一）刑紋字第四三一四號函文各一份略謂：「貴分局送本
    局檔存犯罪嫌疑人乙○○指紋卡之十指紋，經輸入電腦比對確認結果，與本局檔
    存丙○○役男指紋卡指紋相符」、「偵查卷內署名甲○○第一次偵訊筆錄上指紋
    （系同一手指所捺印），經輸入電腦比對再由人工確認結果，與本局檔存丙○○
    指紋卡左拇指紋相符」可資佐證，足見被告前開自白之內容與事實相符，本件事
    證已臻明確，被告犯嫌洵堪認定，應予以依法論科。
二、按文書為表現足以證明法律上之權利義務或事實，或足以產生法律上權利義務關
    係或事實之『意思表示』，亦即須具有法律效果之意思表示，查權利告知書、逮
    捕通知書係警局依刑事訴訟法第九十五條第二款至第四款規定訊問被告應先告知
    之事項，及第八十八條、第八十八條之一規定得逕行逮捕（拘提）之情形，據以
    告知或通知被告使其得為刑事訴訟法相關權利之主張而已，此種告知或通知，性
    質上屬觀念通知，並不生法效意思，尚與刑法所規範之文書有別，是此部分與刑
    法偽造私文書罪之要件自不相符。（參見台灣高等法院八十八年十二月一日八十
    八年度法律座談會研究意見及該院九十一年度上訴字第二一六五號、九十一年度
    上易字第一九一０號判決）；是核被告丙○○所為，係犯刑法第二百十六條、第
    二百十條之行使偽造私文書罪（行使刑事案件委任狀）、第二百十二條之行使變
    造特種文書罪（行使變造之甲○○、乙○○身分證）、第二百十七條第一項之偽
    造署押罪（即附表壹、貳所示各該警訊筆錄、搜索扣押證明筆錄、字據、毒品初
    步鑑定報告單、逮捕通知書、權利告知書，解送人犯報告書、偵訊筆錄、指紋卡
    、台灣台北看守所身分單、內外傷紀錄表、刑事被告人相表、本院押票、訊問筆
    錄、尿液對照表中各偽造甲○○、郭進宏名字及按捺指印部分）。被告先後二次
    各於同一刑事案件中即附表編號壹所示一至十七暨附表編號貳所示一至十二各該
    次偽造署押之行為，因係各本於單一犯意接續進行，以實現一犯罪構成要件之單
    一行為，為接續犯，是上開二次各於同一刑事案件中各該次偽造署押之犯行，均
    應以一罪論。又被告偽造如附表貳所示編號九之刑事案件委任狀內之署押為偽造
    私文書之部分行為，偽造私文書之低度行為復為行使偽造文書之高度所吸收，不
    另論罪；至於如附表壹、及附表貳所示編號一至八、十至十二各偽造之署押，因
    與前開偽造私文書之犯行（即偽造刑事委任狀部分），並無任何階段吸收關係，
    自不能逕認屬偽造私文書之部分行為予以吸收。另被告行使變造特種文書，其變
    造特種文書後進而行使之，變造特種文書之低度行為應為行使之高度行為所吸收
    ，亦不另論罪。被告與綽號「阿偉」、「阿昌」等不詳姓名年籍之成年男子，各
    就變造甲○○、乙○○身分證部分，互有犯意之聯絡及行為之分擔，此部分應論
    以共同正犯。又被告連續二次行使變造特種文書，及於附表壹、貳所示之時、地
    ，連續二次在非同一刑事案件中，冒名偽造署押之犯行，均時間緊接，所犯係構
    成要件相同之罪名，顯係基於概括之犯意而為之，均為連續犯，應各以一罪論，
    並加重其刑。又被告行使偽造私文書、變造特種文書、偽造署押等三罪間，有方
    法、結果之牽連關係，應從一重之行使偽造私文書罪論處。公訴人就附表壹所示
    編號四至十七、附表貳所示編號一至十二部分雖均未敘及，然該部分因與公訴人
    起訴之犯罪事實既具有實質上一罪或連續犯或牽連犯之裁判上一罪之關係，應為
    起訴效力所及，本院自應併予審究。公訴人於聲請簡易判決處刑書中就被告在
    附表編號壹所示一至三各該次於同一刑事案件中冒名應訊偽造署押之行為，論以
    連續犯之關係；第查同一刑事案件中之冒名應訊數行為，因係於同時地或密切接
    近之時地實施侵害之法益，各行為之獨立性極為薄弱，依一般社會健全觀念難以
    強行分離，且於被告冒名應訊時，主觀上當然有自始至終在同一案件各階段中偽
    造署押之意思，堪認各個舉動不過為犯罪行為之一部份，故同一刑事案件中之數
    偽造署押行為可視為一刑事訴訟程序之數個階段，不過係行為接續而完成整個犯
    罪，顯基於單一犯意接續所為，侵害單一法益，應包括於一行為予以評價，為接
    續犯，非連續犯；及就被告與綽號「阿偉」、「阿昌」等不詳姓名年籍之成年
    男子，各共同變造甲○○、乙○○身分證部分，未論以共同正犯；均容有未洽。
    另被告曾於八十四年間，因違反麻醉藥品管理條例案件，經本院以八十四年度易
    字第六七六一號判處有期徒刑五月，如易科罰金以三百元折算一日確定。復於八
    十五年十二月間，又因違反麻醉藥品管理條例等案件，經本院以八十五年度訴字
    第一三一三號判處應執行有期徒刑五年四月（其中販賣化學合成麻醉藥品部分判
    處有期徒刑五年二月，此部分嗣經丙○○上訴後，業經台灣高等法院以八十八年
    度上更一字第二九七號撤銷原判決，改判無罪；偽造文書部分則判處有期徒刑三
    月），因前開偽造文書部分未據上訴而告確定，併同前開違反麻醉藥品管理條例
    案件，經判刑有期徒刑五月部分，經本院以八十七年度聲字第一一二號裁定，定
    應執行刑為有期徒刑七月，如易科罰金以三百元折算一日確定，並於八十七年四
    月十五日易科罰金執行完畢。此有台灣高等法院檢察署刑案紀錄檢覆表及台灣高
    等法院被告全國前案紀錄表各一紙在卷可憑，其於五年以內，再犯本件有期徒刑
    以上刑之罪，為累犯，應依刑法第四十七條之規定，加重其刑。爰審被告通緝期
    間為避免遭警查緝而犯罪之動機，及其犯罪之手段、目的、智識程度、及冒用他
    人名義接受司法偵訊，勢必對司法偵訊之正確性造成不良之影響、且對被害人之
    名譽亦將造成極大之損害，惟考量其並未以他人名義在外犯罪，且事後已坦承犯
    行、態度良好等一切情狀，爰量處如主文所示之刑，以資懲儆。至於如附表編號
    壹、貳所示各偽造乙○○、甲○○之署押及按捺指印部分，均應依刑法第二百十
    九條規定沒收之。此外，經變造之乙○○、甲○○身分證上黏貼有丙○○之照片
    各一張，為被告所有供犯罪所用之物，業據被告供明在卷，雖被告於本院審理中
    另供稱，變造之身分證均已遺失，然既無積極之證明證明均已滅失，爰均依刑法
    第三十八條第一項第二款規定宣告沒收之。
三、又台灣板橋地方法院檢察署、台灣台北地方法院檢察署分別於九十一年二月十八
    日、九十一年七月二十四以九十一年度偵字第三三一六號（含八十九年度核退字
    第七三八號、八十九年度毒偵字二五三七號、八十九年度毒偵字第六六０一號、
    九十年度毒緝偵字第二一七號）、九十一年度偵字第一三三０八號（含九十年度
    他字第三六００號、九十年度他字第四四五五號）就被告以甲○○、乙○○名義
    冒名應訊移送併辦部分，因與本案間或有實質上一罪，或連續犯、牽連犯之裁判
    上一罪關係，均為同一事實，為起訴效力所及，本院自應併予審理，爰不退回由
    檢察官另行偵辦處理。
四、至於台灣台北地方法院檢察署於九十一年九月十日以九十一年度偵字第一七八七
    四號移送併辦意旨略以：被告於八十七年一月間，在台北縣土城市某處，向綽號
    「志忠」之人，購得經變造完成，並黏貼其照片之王俊生駕駛執照一枚，嗣於八
    十七年二月十三日凌晨五時四十六分許，被告因駕駛車牌號碼：ＡＡ—九五四九
    號自小客車，行經國道三號公路北向三十六公里處違規超速，經警攔車稽查，被
    告竟出示王俊生之駕駛執照，並於違反道路交通管理事件通知單上偽簽王俊生之
    署押，足生損害於王俊生及交通管理之正確性，因認被告涉犯偽造文書刑責，且
    與起訴之事實部分具有連續犯之裁判上一罪關係，而移送併案審理云云；惟按連
    續犯必須基於一個概括之犯意，連續數行為而犯同一罪名時，始能成立，所謂基
    於一個概括之犯意，即指該項犯罪行為，客觀上雖有次數可分，而在犯人主觀上
    ，不外出於一個犯意之連續進行，如每次犯罪係各別起意，則無論所犯罪名是否
    相同，均應併合論罪，無適用連續犯規定之餘地，最高法院二十二年上字第三二
    三三號判例意旨參照。經查：移送併辦部分，認被告涉犯偽造文書等犯行之時間
    ，係於八十七年一月及二月間，與被告為本案犯行之時間，係在八十九年四月以
    後，顯已相隔二年之久，從連續犯須犯人主觀上，不外出於一個犯意之連續進行
    而言，自難認被告於八十七年一月間，即有概括於二年後為本案犯行之可能，足
    見移送併辦部分，應係被告另行起意無訛，與本案間自無何連續犯之裁判上一罪
    關係，是依前開說明，此部分即非起訴效力之所及，本院無從併案審理，應退由
    檢察官依法續行偵辦。
據上論斷，應依刑事訴訟法第二百九十九條第一項前段、刑法第二百十六條、第二百
十條、第二百十二條、第二百十七條第一項、第五十五條、第四十七條、第二百十九
條、第三十八條第一項第二款，罰金罰鍰提高標準條例第一條前段，判決如主文。
本案經檢察官劉承武到庭執行職務
中    華    民    國      九十一    年        十      月    二十四      日
                                      臺灣臺北地方法院刑事第五庭
                              法  官  蔡  世  祺
右正本證明與原本無異。
如不服本判決，應於判決送達後十日內，向本院提出上訴狀。
                                           書記官 李  文  椿
中    華    民    國      九十一    年        十      月    二十五      日
附錄論罪科刑法條：刑法第二百十六條、第二百十條、第二百十二條。
刑法第二百十六條
行使第二百十條至第二百十五條之文書者，依偽造、變造文書或登載不實事項或使登
載不實事項之規定處斷。
刑法第二百十二條
偽造、變造護照、旅券、免許證、特許證及關於品行、能力、服務或其他相類之證書
、介紹書，足以生損害於公眾或他人者，處一年以下有期徒刑、拘役或三百元以下罰
金。
刑法第二百十條
偽造、變造私文書，足以生損害於公眾或他人者，處五年以下有期徒刑。
被告丙○○冒名偽造署押一覽表：
壹、本案部分：
即台灣台北地方法院檢察署（八十九年度偵字第一九０五六號、九十年度偵字第二０
八四０號）暨本院八十九年度訴字第一三八三號部分。
┌───┬────────┬─────────┬────────────┐
│編號│    文    件    │偽  造  之  署  押│ 備註（時間、地點）     │
├───┼────────┼─────────┼────────────┤
│一    │台北縣警察局新店│簽名二枚（乙○○）│八十九年九月二十七日零時│
│      │分局警訊筆錄    │、指印三枚        │三十分（第七頁）        │
│      │                │                  │地點：台北縣警察局新店分│
│      │                │                  │      局                │
├───┼────────┼─────────┼────────────┤
│二    │同右            │簽名一枚（乙○○）│八十九年九月二十七日九時│
│      │                │、指印五枚        │十分（第八至十頁）      │
│      │                │                  │地點：同右              │
├───┼────────┼─────────┼────────────┤
│三    │同右            │簽名一枚（乙○○）│八十九年九月二十七日十二│
│      │                │、指印三枚        │時十分（第十一 、十二頁 │
│      │                │  │）                      │
│      │                │                  │地點：同右              │
├───┼────────┼─────────┼────────────┤
│四    │搜索扣押證明筆錄│簽名二枚（乙○○）│八十九年九月二十七日（第│
│      │                │、指印二枚        │十九、二十頁）          │
│      │                │                  │地點：台北縣新店市○○路│
│      │                │                  │七十八巷一弄三之一號一樓│
├───┼────────┼─────────┼────────────┤
│五    │被告於台北縣警察│簽名一枚（乙○○）│八十九年九月二十七日（第│
│      │局新店分局自書數│、指印六枚        │三十二頁）              │
│      │字之字據        │                  │地點：台北縣警察局新店分│
│      │                │                  │      局                │
├───┼────────┼─────────┼────────────┤
│六    │台北縣警察局新店│簽名二枚（乙○○）│八十九年九月二十七日（第│
│    │分局查獲涉嫌毒品│、指印二枚        │三十三、三十四頁）      │
│      │危害防制條例毒品│                  │地點：同右              │
│      │初步鑑驗報告單  │                  │                        │
│      │（二份）        │                  │                        │
├───┼────────┼─────────┼────────────┤
│七    │台北縣警察局新店│簽名一枚（乙○○）│八十九年九月二十六日（第│
│      │分局逮捕通知書  │、指印一枚        │四十頁）                │
│      │                │                  │地點：同右              │
├───┼────────┼─────────┼────────────┤
│八    │台北縣警察局新店│簽名一枚（乙○○）│八十九年九月二十六日十九│
│      │分局權利告知書  │、指印一枚        │時三十分（第四十三頁）  │
│      │                │                  │地點：同右              │
├───┼────────┼─────────┼────────────┤
│九    │台北縣警察局新店│簽名一枚（乙○○）│八十九年九月二十七日十七│
│      │分局解送人犯報告│、指印一枚        │時五分（第五十三頁）    │
│      │書              │                  │地點：同右              │
│      │                │                  │                        │
├───┼────────┼─────────┼────────────┤
│十    │台灣台北地檢署偵│簽名二枚（乙○○）│八十九年九月二十七日二十│
│      │訊筆錄          │                  │一時十二分（第六十、六十│
│      │                │                  │二頁）                  │
│      │                │                  │地點：台灣台北地方法院檢│
│      │                │                  │察署                    │
├───┼────────┼─────────┼────────────┤
│十一  │台北縣警察局新店│指印十四枚        │八十九年九月二十七日（第│
│      │分局指紋卡片    │                  │十頁）                  │
│      │                │                  │地點：台北縣警察局新店分│
│      │                │                  │局                      │
├───┼────────┼─────────┼────────────┤
│十二  │台北看守所身分單│簽名一枚（乙○○）│八十九年九月二十八日    │
│      │                │                  │地點：台北看守所        │
│      │                │、指印二枚        │                        │
│      │                │                  │                        │
├───┼────────┼─────────┼────────────┤
│十三  │台灣台北地方法院│指印四枚          │八十九年九月二十八日五時│
│      │押票（送看守所）│                  │三十分                  │
│      │                │                  │地點：台灣台北地方法院  │
│      │                │                  │                        │
├───┼────────┼─────────┼────────────┤
│十四  │台北看守所新收（│簽名一枚（乙○○）│八十九年九月二十七日六時│
│      │借提還押）被告內│、指印五枚        │三十分                  │
│      │外傷紀錄表      │                  │地點：台北看守所        │
│      │                │                  │                        │
├───┼────────┼─────────┼────────────┤
│十五  │台北看守所刑事被│指印十枚          │八十九年九月二十八日（第│
│      │告人相表        │                  │五十五頁）              │
│      │                │                  │地點：同右              │
├───┼────────┼─────────┼────────────┤
│十六  │本院訊問筆錄    │簽名二枚（乙○○）│八十九年十月九日十一時四│
│      │                │                  │十分（第十七、十九頁）  │
│      │                │                  │地點：台灣台北地方法院  │
├───┼────────┼─────────┼────────────┤
│十七  │本院訊問筆錄    │簽名一枚（乙○○）│八十年十月九日十四時三十│
│      │                │                  │五分（第二十頁）│
│      │                │                  │地點：台灣台北地方法院  │
└───┴────────┴─────────┴────────────┘
貳、併辦部分：
即台灣板橋地方法院檢察署（含八十九年度毒偵字第六六０一號、九十年度毒偵緝字
第二一七號、九十一年度偵字第三三一六號）、台灣台北地方法院檢察署（含八十九
度核退字第七三八號、八十九度毒偵字第二五三七號）部分
┌───┬────────┬─────────┬────────────┐
│編號  │    文    件    │偽  造  之  署  押│備註（時間、地點）      │
├───┼────────┼─────────┼────────────┤
│一    │台北縣警察局永和│簽名三枚（甲○○）│九十年三月九日十九時三十│
│      │分局新生派出所警│、指印五枚        │分（第四頁）            │
│      │訊筆錄          │                  │地點：台北縣警察局永和分│
│      │                │                  │局新生派出所            │
├───┼────────┼─────────┼────────────┤
│二    │台北縣警察局永和│簽名一枚（甲○○）│九十年三月九日十八時三十│
│      │分局逮捕通知書  │、指印二枚        │分（第五頁）            │
│      │                │                  │地點：台北縣警察局永和分│
│      │                │                  │局                      │
├───┼────────┼─────────┼────────────┤
│三    │台北市政府警察局│簽名三枚（甲○○）│八十九年四月十日二十時  │
│      │信義分局五分埔派│ 指印四枚         │（第四一至四十二頁）    │
│      │出所警訊筆錄    │                  │地點：台北市政府警察局信│
│      │                │                  │義分局五分埔派出所      │
│      │                │                  │                        │
├───┼────────┼─────────┼────────────┤
│四    │同右            │簽名一枚（甲○○）│八十九年四月十日二十二時│
│      │                │、指印一枚        │（第四十三頁）    │
│      │                │                  │地點：同右              │
├───┼────────┼─────────┼────────────┤
│五    │同右            │簽名三枚（甲○○）│八十九年四月十一日一時（│
│      │                │、指印十枚        │第四十四頁）            │
│      │                │                  │地點：同右              │
├───┼────────┼─────────┼────────────┤
│六    │台灣台北地檢署偵│簽名一枚（甲○○）│八十九年四月十一日三時許│
│      │訊筆錄          │                  │（第八頁）              │
│      │                │                  │地點：台灣台北地方法院檢│
│      │                │                  │察署                    │
├───┼────────┼─────────┼────────────┤
│七    │台北市政府警察局│簽名一枚（甲○○）│八十九年四月十日十九時三│
│      │信義分局查獲涉嫌│、指印一枚        │十分（第二十二頁）      │
│      │毒品危害防制條例│                  │地點：台北市政府警察局信│
│      │毒品初步鑑驗報告│                  │義分局五分埔派出所      │
│      │單              │                  │                        │
├───┼────────┼─────────┼────────────┤
│八    │信義分局偵辦涉嫌│指印一枚          │第二十三頁              │
│      │毒品危害防治條例│                  │地點：同右              │
│      │                │                  │                        │
│      │案尿液對照表    │                  │                        │
├───┼────────┼─────────┼────────────┤
│九    │刑事委任狀      │簽名一枚（甲○○）│八十九年四月十日（第二十│
│      │                │、指印一枚        │五頁）                  │
│      │                │                  │地點：同右              │
├───┼────────┼─────────┼────────────┤
│十    │台北市政府警察局│簽名一枚（甲○○）│八十九年四月十日十七時（│
│      │信義分局逮捕通知│、指印一枚        │第二十六頁）            │
│      │書（通知親友）  │                  │地點：同右              │
├───┼────────┼─────────┼────────────┤
│十一  │台北市政府警察局│簽名一枚（甲○○）│八十九年四月十日十七時（│
│      │信義分局逮捕通知│、指印一枚        │第二十八頁）            │
│      │書（通知本人）  │                  │地點：同右              │
│      │                │                  │                        │
├───┼────────┼─────────┼────────────┤
│十二  │台北市政府警察局│簽名一枚（甲○○）│八十九年四月十日十七時四│
│      │信義分局權利告知│、指印一枚        │十分                    │
│      │書              │                  │                        │
│      │                │                  │地點：同右              │
└───┴────────┴─────────┴────────────┘
